臺灣桃園地方法院刑事判決　　　　　　　　　　　　　九十一年度易字第七八七號
　　公　訴　人　臺灣桃園地方法院檢察署檢察官
　　被　　　告　乙○○
右列被告因竊盜案件，經檢察官提起公訴（九十一年度偵字第七０四四號），本院判
決如左：
    主  文
乙○○攜帶兇器竊盜，累犯，處有期徒刑捌月。扣案之一字起子及六角扳手各壹支均
沒收。
    事  實
一、乙○○於民國八十六年間因違反麻醉藥品管理條例案件，經台灣新竹地方法院判
    處有期徒刑六月，如易科罰金，以三百元折算一日確定，刑期起算日八十六年六
    月二十四日，指揮書執畢日期八十六年十月十一日，猶不知警惕。復基於意圖為
    自己不法所有之犯意，於九十一年四月十三日下午一時許在新竹縣關西鎮西安里
    老人會館前，持自備客觀上足對人之生命身體構成威脅、具有危險性之六角扳手
    、一字起子各一支，毀壞孫烘燕所有現供其夫甲○○管領使用之車號Ｗ二—四七
    四六號自用小客車門鎖及電門，發動引擎竊取之。得手後，供己代步之用。嗣於
    同年月十四日上午八時三十分許，乙○○駕駛上開車輛行經桃園縣龍潭鄉○○街
    三五六巷口，為警發覺為贓車，盤查而查獲，並扣得乙○○所有供其竊盜所用之
    一字起子及六角扳手各一支。
二、案經甲○○訴由桃園縣警察局報告台灣桃園地方法院檢察署檢察官偵查起訴。
    理  由
一、訊據被告乙○○固坦承駕駛車號Ｗ二—四七四六號自用小客車於右揭時地，遭警
    查獲，惟矢口否認有何竊盜犯行，辯稱：我沒有偷車號Ｗ二—四七四六號自用小
    客車，該車是朋友「小黑」友人在桃園縣龍潭觀光大池附近交給我的，我跟他說
    我要借二天；其於警訊時遭警刑求，始承認竊取該車云云。經查：
（一）右揭事實，業據被告於偵查中供稱：「（此車《車號Ｗ二—四七四六號自用小
      客車》何來？）在《新竹縣》關西老人會館，《被查獲》前一天四月十三日下
      午偷來的，用一字起子及六角扳手偷的」等語（見第二十二頁）、繼在檢察官
      聲請本院羈押時，於值日法官訊問時供稱：「（是否於四月十三日在關西竊取
      Ｗ二—四七四六號車？）是，我拿我的六角扳手跟一字起子偷的」等語在卷（
      見本院九十一年聲羈字第一六二號卷九十一年四月十四日筆錄），核與告訴人
      甲○○於警訊時指訴情節相符，並有被告所有供竊盜所用之六角扳手、一字起
      子各一支扣案足稽，復有車輛竊、車牌失竊資料個別查詢報表－查詢車輛認
      可資料、車籍作業系統－查詢認可資料、新竹縣警察局車輛失竊證明單、贓物
      認領保管單各乙紙在卷足按。又被告復辯稱：車號Ｗ二—四七四六號自用小客
      車，係其綽號「小黑」之友人在龍潭觀光大池附近借予其使用云云，然被告卻
      無法提供綽號「小黑」之姓名、住居所以供本院傳喚，查證其所言之真實性；
      再者，被告亦未與綽號「小黑」者約定返還之時間、地點，則綽號「小黑」者
      豈無慮將價值菲薄之車輛借予被告，而索討無門之理？足見被告辯顯與事實不
      符，且悖於常情，不足採信。
（二）被告雖又辯稱：其遭警刑求始於警訊時，坦認竊取車號Ｗ二—四七四六號自用
      小客車云云；然查被告於偵查中及檢察官聲請羈押本院值日法官訊問時，均坦
      認有右揭竊盜犯行，已如前述，核與被告於警訊時供稱：「（你駕乘的失竊贓
      車Ｗ二—四七四六號）怎麼來的？）是我獨自一人於昨天《九十一年四月十三
      日》十三時許，在新竹縣關西鎮西安里老人會館前，利用警方扣案的這二支（
      六角扳手、一字起子各一支）行竊工具，打開Ｗ二—四七四六號車門鎖及店門
      鎖後發動竊取」之情節相符；再者，本院通知承辦本案之員警馬育聖、陳文智
      、張育信到庭與被告對質時，被告供稱：陳文智把我頭上戴安全帽、手上戴手
      銬，把我腳銬在鐵欄杆上。故意拉扯我，問我要不要講。二、三個警察從背後
      拉我手銬，當時不是搜身，其手受傷是在警局被陳文智拉扯時受傷的，我不知
      道那算不算刑求云云，然經本院向台灣桃園看守所調閱被告入所時健康檢查表
      、內外傷紀錄表，其中健康檢查表載明「自述：雙手扭筋未癒。」，另收容人
      內外傷紀錄表載明「自述：１、我無病。２於九十一年四月十四日早上六時三
      十分許，在桃園桃園刑事組偵訊時被二各警員用手銬拉傷，以致雙手長紅腫，
      目前仍疼痛。」等語，並檢附被告雙手受傷之照片二幀在卷，有台灣桃園看守
      所九十一年五月九日桃所澄衛字第０九一０００三二四號函在卷足佐，是被告
      於入看守所收容時，其雙手確有紅腫之傷勢，可堪認定。然查被告於本院訊問
      時供稱：於遭員警張育信查獲時，有與警員發生扭打等語（見本院九十一年五
      月十五日筆錄），核與證人即查獲本案之員警張育信於本院調查時證稱：「九
      十一年四月十四日上午八時多，在龍潭鄉○○街三五六巷口，我接到民眾檢舉
      說一部贓車停放現場，我前往盤查，發現那是贓車，發現被告乙○○在車上，
      我等候乙○○下車才上前攔檢，我表明警察身分，要求他出示證件，他想要逃
      跑，我抓住他，便發生扭打。有二位現場民眾幫我制伏被告，我才上手銬帶回
      警局。」等情相符（同上筆錄），復據證人即另一員警馬育聖證述明確在卷，
      則被告於為警查獲時確有與員警馬育信發生扭打而受傷，可堪認定，且詢之證
      人陳文智堅決否認有何對被告刑求之行為，則被告上開傷勢是否如其所稱，遭
      警刑求所致，即值合理懷疑？且依被告所述，其係遭員警陳文智故意拉扯手銬
      因而受傷云云，惟警察凌虐人犯，或刑求犯罪嫌疑人，屬違法之行為，應負刑
      事及行政責任，縱或有極少數之不肖員警採取非法手段，依非法行為宜隱匿為
      之以避人耳目之經驗法則，鮮有不肖警員敢公然刑求人犯。本件被告駕駛贓車
      於右揭時地，當場為警查獲，此為被告所供承，則被告屬人贓俱獲之現行犯，
      事證明確，警察當無刑求被告之必要。且被告亦供稱：不知道這樣算不算刑求
      等語在卷，則被告所受雙手手掌紅腫之傷勢，容或員警使用戒具不當，抑或於
      違警查獲時與扭打、拉扯所肇致。再者，果爾如被告所稱其因害怕警察刑求而
      於警訊時，始坦認本件竊盜犯行，即或被告所稱其餘警訊之供述，非出於任意
      性，然被告嗣於偵查中及本院值日法官訊問時均供承不諱，已如前述，則被告
      確有上開犯行甚明。綜上所述，本案事證明確，被告犯行堪予認定。
二、查刑法第三百二十一條第一項第三款之攜帶兇器竊盜罪，所謂兇器之種類並無限
    制，凡客觀上足對人之生命、身體、安全構成威脅，具有危險性之兇器均屬之，
    且只須行竊時攜帶此種具有危險性之兇器為已足，並不以攜帶之初有行兇之意圖
    為必要；一字起子、六角扳手均為足以殺傷人之生命、身體之器械，顯為具有危
    險性之兇器。核被告所為，係犯刑法第三百二十一條第一項第三款之攜帶兇器竊
    盜罪。又被告曾有如事實欄所載之犯行及執行情形，有台灣桃園地方法院檢察署
    刑案資料查註紀錄表、台灣高等法院被告全國前案紀錄表在卷可按，其於五年內
    再犯本案有期徒刑以上之罪，為累犯，應依法加重其刑。爰審酌被告犯罪動機、
    目的、手段、攜帶兇器行竊危害社會治安、及犯後態度等一切情狀，量處如主文
    所示之刑，以資懲儆。至扣案之一字起子及六角扳手各一支，係被告所有供其犯
    罪所用之物，已如前述，應依刑法第三十八條第一項第二款之規定宣告沒收。
據上論斷，應依刑事訴訟法第二百九十九條第一項前段，刑法第三百二十一條第一項
第三款、第四十七條、第三十八條第一項第二款，判決如主文。
本案經檢察官崔秉君到庭執行職務。
中    華    民    國   九十一   年      六     月       十四        日
                                      臺灣桃園地方法院刑事第四庭
                                              法  官   邱滋杉
右正本證明與原本無異。
如不服本判決，應於判決送達後十日內向本院提出上訴狀( 應附繕本 )，上訴於
臺灣高等法院。
                                              書記官   周巧屏
中    華    民    國       九十一   年      六      月      十四        日
附錄本案論罪科刑法條全文：
刑法第三百二十一條
犯竊盜罪而有左列情形之一者，處六月以上五年以下有期徒刑：
一、於夜間侵入住宅或有人居住之建築物、船艦或隱匿其內而犯之者。
二、毀越門扇、牆垣或其他安全設備而犯之者。
三、攜帶兇器而犯之者。
四、結夥三人以上而犯之者。
五、乘火災、水災或其他災害之際而犯之者。
六、在車站或埠頭而犯之者。
前項之未遂犯罰之。
